# 长期股权投资- 成本法，减值准备测试可以用市场估值吗

提问人：Angiona 时间：2021-01-24 14:27:00
公司几年前投资了一家很大集成电路企业，现在经过几轮融资，持股比例只有7.1%了，按成本法核算，如果按被投资方账面价值核算的话，需要计提减值准备，但客户不愿意，可以是否按市场估值来测试。

回答人：chenyiwei
这种投资应属于无控制、共同控制或重大影响的“三无”股权投资，应按公允价值计量。公允价值不等于被投资方的账面净资产份额，应采用合理的估值技术（如近期引入财务投资人的入股价格等）确定。